### José Manuel LEZAMA ALTUNA

Jlezama85@gmail.com 15-5057-3476



### **Datos Personales**

Estado Civil: Casado

Edad: 39 años

Fecha de Nacimiento: 18/02/1985

• Domicilio: Entre Ríos 3974 (Munro - CP 1605)

#### Resumen

Economista UBA. Actualmente se desempeña como Gerente de Planificación y Control de Gestión en la Operadora Ferroviaria Sociedad del Estado - SOFSE - y como Director de Proyectos en GEO - Estudio y Opinión. Fue Coordinador de Análisis de Procesos dependiente de la Dirección de Procesos e Integraciones de la Dirección Nacional de Sistemas de Administración y Firma Digital de la Secretaría de Modernización Administrativa. Fue Coordinador de Software Público en el Ministerio de Modernización de la Nación dependiente de la Oficina Nacional de Tecnologías de la Información de la Subsecretaría de Tecnologías y Ciberseguridad. Fue asistente de proyectos especializado en el análisis de herramientas de gestión IT con aplicación en el ámbito contable, financiero y presupuestario del Sector Público y Privado en Fundación GEO. Cuenta con experiencia en la Universidad de Buenos Aires en las áreas de Presupuesto, Finanzas y Contabilidad en la implementación de un nuevo software de gestión – SIU Pilagá – para la administración de recursos y gastos de esa casa de estudios. Es consultor en temas de Gestión por Resultados e Indicadores para Control de Gestión. Fue responsable en la coordinación de proyectos de investigación enfocados en la problemática económica con impacto social. Se desempeñó como docente titular de Introducción a la Economía en el Instituto Universitario River Plate, Jefe de Trabajos Prácticos de Práctica Profesional Supervisada II en la Universidad Nacional del Oeste y como capacitador en organizaciones públicas y privadas en temas de presupuesto y evaluación de la gestión en las organizaciones. Cabe destacar que se desempeñó como auxiliar docente de la materia Teoría Contable, Estadística I y Macroeconomía en la Universidad de Buenos Aires.

### **Experiencia Laboral**

#### Enero 2020 - Actualidad | Operadora Ferroviaria Sociedad del Estado

o Gerente de Planificación y Control de Gestión

### Marzo 2019 - Actualidad | Fundación GEO - Generación de Estudio & Opinión

o Director de Proyectos: Centro de Producción Documental y Centro de Desarrollo Gerencial.

### Enero 2017 - Febrero 2019 | Sec. de Gobierno de Modernización de la Nación

 Coordinador de Análisis de Procesos dependiente de la Dirección Nacional de Sistemas de Administración y Firma Digital. (Decisión Administrativa 1444/2016).

#### Febrero 2016 - Diciembre 2016 | Ministerio de Modernización de la Nación

 Coordinador de Software Público dependiente de la Oficina Nacional de Tecnologías de la Información de la Subsecretaría de Tecnologías y Ciberseguridad. (Decisión Administrativa 197/2016).

### Mayo 2015 - Enero 2016 | Jefatura de Gabinete de Ministros de la Nación

 Coordinador de Software Público dependiente de la Oficina Nacional de Tecnologías de la Información de la Subsecretaría de Tecnologías de Gestión.

# Agosto 2012 - Abril 2015 | Fundación GEO - Generación de Estudio & Opinión

- Coordinador de implementación del proyecto "Gestión por Resultados" con incorporación de tecnologías de gestión a nivel municipal en las siguientes localidades:
  - O Río Grande, Provincia de Tierra del Fuego
  - O Ushuaia, Provincia de Tierra del Fuego
  - O San Salvador de Jujuy, Provincia de Jujuy
  - O Córdoba, Provincia de Córdoba
- Coordinador y responsable de desarrollo del producto "Gestión por Resultados Planeamiento y presupuesto orientado a resultados, monitoreado por indicadores"
- Analista responsable del proyecto de implementación del Área de Presupuesto en la sede administrativa de Yacimientos Mineros Aguas de Dionisio (YMAD).
- Responsable de desarrollo de productos orientados al sector público en sus tres niveles: nacional, provincial
  y municipal.
- Responsable de Comunicaciones Institucionales en la elaboración de dispositivos de distribución on line: Newsletter; Página Web; Gacetillas de Prensa.

Diciembre 2013 - Junio 2014 | Ministerio de Economía y Finanzas Públicas de la Nación - Subsecretaría de Administración y Normalización Patrimonial

O Coordinador de Programas de Asistencia Técnica con Universidades Nacionales.

# Agosto 2009 - Julio 2012 | Universidad de Buenos Aires - General de Presupuesto y Finanzas

- Coordinador responsable de implementación de nuevo sistema de gestión presupuestaria, financiera y contable SIU-Pilagá.
- Encargado de la elaboración e implementación de procedimientos administrativos en temas de presupuesto, finanzas y tesorería.
- o Responsable de la elaboración de informes de gestión para la Secretaría de Hacienda y Finanzas.
- o Análisis de ejecución de las fuentes de financiamiento universitarias (FF 11, FF 12, FF 13 y FF 16).
- O Análisis y elaboración de informes financieros para la Dirección Presupuestaria y Contable.
- o Elaboración de resoluciones para la distribución del crédito presupuestario del Tesoro Nacional.
- Miembro del equipo encargado de efectuar los cierres presupuestarios y contables 2009, 2010 y 2011.

# Marzo 2009 - Julio 2009 | Universidad de Buenos Aires - Secretaría de Hacienda y Administración

- Contratado para formar parte del equipo encargado de diseñar e implementar la formulación de Anteproyecto de Presupuesto 2010 y Plurianual 2010 – 2012, orientado a objetivos.
- o Tareas desarrolladas:
  - ✓ Elaboración de herramientas de control y seguimiento de objetivos.
  - ✓ Elaboración de herramientas de comunicación.
  - ✓ Planificación de reuniones periódicas de seguimiento.
  - ✓ Consolidación de la información, producto de los objetivos formulados por las distintas dependencias de la Universidad.

# Septiembre 2005 - Febrero 2009 | Fundación GEO - Generación de Estudio & Opinión

- o Responsable de Comunicación
  - ✓ Editor responsable de la publicación del Newsletter: resumen de noticias de Argentina y el Mundo.
  - ✓ Editor responsable de la publicación del GEO Capacita.
  - ✓ Editor responsable de la actualización de la web de Fundación GEO.
- o Responsable de la Comisión de Investigaciones Económicas y Sociales
  - ✓ Editor responsable de Informe de Bolsa: informe semanal que resume los principales hechos económico financieros semanales.
  - ✓ Editor responsable de Banco de Indicadores: publicación bimestral de los principales indicadores económicos y sociales.
  - Elaboración de trabajos de campo de investigación económica: Matriz Energética Argentina y Distribución del Ingreso.
- Asistente de proyectos de capacitación.

### **Experiencia Docente**

Marzo 2022 - Junio 2024 | Macroeconomía I - Universidad de Buenos Aires

Auxiliar docente de la materia para la carrea de Economía en sede San Isidro.

# Marzo 2010 - Actualidad | Miembro del equipo docente de la Asociación Argentina de Presupuesto y Administración Financiera Pública

 Miembro del equipo responsable de los cursos de: Indicadores para el Control de Gestión, Gestión por Resultados y Presupuesto Público.

### Marzo 2015 - Diciembre 2016| Práctica Profesional Supervisada II - Universidad Nacional del Oeste

 Jefe de Trabajos Prácticos de la materia Práctica Profesional Supervisada II, correspondiente al ciclo profesional de las carreras de Licenciatura en Administración y Licenciatura en Administración Pública.

# Abril 2013 - Junio 2015 | Introducción a la Economía - Instituto Universitario River Plate (IURP)

 Titular de cátedra de la materia Introducción a la Economía, correspondiente al ciclo general de las carreras universitarias ofrecidas por dicha casa de estudios.

### Abril 2012 - Julio 2013 | Curso de Economía Básica - IPAP

 Curso Básico de Economía en el marco del programa de formación continua del Instituto Provincial para la Administración Pública de la Provincia de Buenos Aires.

#### 2006 - 2010 | Universidad de Buenos Aires

- Ayudante de cátedra en Teoría Contable
- Ayudante de cátedra en Estadística I
- Ayudante de cátedra en Macroeconomía I

### Formación académica

2003 - 2010 | Lic. en Economía - Universidad de Buenos Aires

### Formación asistemática

Enero 2003 - Diciembre 2003 | Operador de PC - FUCE

 Curso de Operador de PC en FUCE certificado por la UTN. Título Operador de PC, experto en Windows y paquete Office.

### Septiembre 2005 - Junio 2006 | CCNA Cisco Certified Network Associated

 Curso de Administración de Redes Informáticas realizado a través de Fundación Proydesa. Módulos realizados: Fundamentos de Redes (CCNA 1) y Protocolos y conceptos de ruteo (CCNA 2).

#### Septiembre 2006 - Diciembre 2007 | Curso de Inglés - Wall Street Institute

- Módulos realizados:
  - o Survival (nivel inicial)
  - Waystage (nivel intermedio)
  - O Upper Waystage (nivel avanzado)

### Manejo de Aplicaciones

- E-Views Software econométrico.
- Stata Software econométrico
- SQL Básico en el empleo de querys.
- Paquete office (Word, Excel, Powerpoint, Acces, Outlook, Visio, Project)
- Paquete de herramientas de oficina de Mac iWork

### **Fortalezas**

- Planeamiento.
- Coordinación de equipos de trabajo.
- Trabajo en equipo.
- Análisis de datos.
- Proactividad.
- Desarrollo de trabajos de Investigación.

### **Intereses**

- Fútbol.
- Música.
- Economía.
- Historia.
- Tecnología.